【裁判字號】    89,交易,208
【裁判日期】    890427
【裁判案由】    公共危險
【裁判全文】
~w2z2;臺灣臺南地方法院刑事判決~w1z1;            八十九年度交易字第二八號
    公  訴  人  臺灣台南地方法院檢察署檢察官
    被      告  甲○○
右列被告因公共危險案件，經檢察官聲請簡易判決處刑（八十九年度偵字第一八二九
號），嗣經承辦法官簽以通常程序審判，本院判決如左：
    主  文
甲○○服用酒類，不能安全駕駛動力交通工具而駕駛，處罰金壹萬元。如易服勞役，
以參佰元折算壹日。
    事  實
一、甲○○於民國（下同）八十九年一月十日七時五十分，酒後不顧大眾行車之公共
    安全，駕駛車號ＳＶ─二五一八號自用小客車，行駛至臺南市安平區○○○街與
    郡平路口，與高淑勤所駕駛之自小客車發生車禍（過失傷害部分未據告訴），經
    警測試其呼氣後之酒精濃度竟高達每公升０．五三毫克之數值。
二、案經臺南市警察局第四分局報請臺灣臺南地方法院檢察署檢察官偵查起訴。
     理  由
一、訊據被告甲○○對於右揭酒後駕車之事實坦承不諱，惟辯稱其飲酒並不影響駕車
    云云，按依道路交通安全規則第一百十四條第二款規定汽車駕駛人飲酒後吐氣超
    過每公升０．二五毫克以上者，不得駕車，即是基於酒精對人體中樞神經系統有
    麻醉作用，為維護安全駕駛，而為之禁止規定。被告於飲酒後吐氣所含酒精成份
    雖未逾每公升０．五五毫克，惟已超過每公升０、二五毫克以上，依前開規定不
    得駕車，其猶駕車外出並與他車發生碰撞，堪認被告確已無法安全駕駛動力交通
    工具。另依證人高淑勤之指述，被告案發後拒絕警方對其作酒精測試，直至當日
    上午十時三十分許始為測試，仍高達每公升０．五三毫克，堪信被告案發時之酒
    精濃度應更高，復有酒精濃渡復有酒精濃度測試表一紙附卷可稽，本件事證已臻
    明確，被告犯行堪予認定。
二、核被告酒後駕車之行為，係犯刑法第一百八十五條之三之公共危險罪。本院爰審
    酌被告犯罪之動機、目的、手段、其品性及智識程度、犯罪所生之危害及犯罪後
    態度良好等一切情狀，量處如主文所示之刑，並諭知易服勞役之折算標準，以示
    懲儆。
據上論斷，應依刑事訴訟法第二百九十九條第一項前段、刑法第一百八十五條之三、
第四十二條第二項、罰金罰鍰提高標準條例第二條，判決如主文。
本案經檢察官陳建弘到庭執行職務
中    華    民    國      八十九      年      四      月      二十七    日
                                臺灣臺南地方法院交通法庭
                                        法  官  張      菁
右正本證明與原本無異。
如不服本判決，應於判決送達後十日內向本院提出上訴狀( 應附繕本 )。
        書記官  林  木  村
中    華    民    國      八十九      年      四      月      二十七    日
附錄本案論罪科刑法條全文：
刑法第一百八十五條之三
服用毒品、麻醉藥品、酒類或其他相類之物，不能安全駕駛動力交通工具而駕駛者，
處一年以下有期徒刑、拘役或三萬元以下罰金。


司法院資訊處製作；財團法人民間司法改革基金會備份。
